臺灣桃園地方法院刑事判決　　　　　　 96年度訴緝更字第1號
公　訴　人　台灣桃園地方法院檢察署檢察官
被　　　告　甲○○
　　　　　　　　　　10號之5.
　　　　　　　　　　（另案於台灣彰化監獄執行中）
本院於民國95年6 月9 日以93年度訴緝字第62號判決免訴，嗣經
檢察官提起上訴，經臺灣高等法院於95年11月23日以95年度上訴
字第3314號撤銷原判決，發回.
    主  文
本件免訴。
    理  由
一、公訴意旨略以：被告甲○○於民國八十九年十月八日經報紙
    廣告與綽號「肉粽」（姓名、年籍不詳）之男子聯絡後，相
    約在台北火車站見面，經該男子告知可使用其所交付之信用
    卡購物，於將購得之物品交回後，可取得該物品價值一之二
    成之佣金，詎甲○○竟意圖謀利，即將照片交予「肉粽」以
    便偽造証件。嗣於十月九日甲○○與「肉粽」復相約在台北
    火站，經「肉粽」交予已貼上甲○○照片之「陳寶來」名義
    身分証一枚，及「陳寶來」名義之新竹企銀ＶＩＳＡ信用卡
    ，卡號00000000000000000張。甲○○遂
    持上揭偽造信用卡，至桃園縣桃園市○○路一五九號「德昌
    鐘錶行」，向汪聯昇盜刷購得愛其華牌手錶二隻，總價為新
    台幣二萬七千元。「肉粽」復於十月十四日，在台北火車站
    交予甲○○偽造之「陳寶來」名義中國信託銀行ＶＩＳＡ信
    用卡，卡號0000000000000000號一張，甲
    ○○即持之至桃園市○○路三四七號「全虹股份有限公司」
    ，向黃憶淳盜刷購得摩托羅拉手機一具，總價為一萬五千五
    百元。嗣於八十九年十月十五日下午十七時二十五分許，甲
    ○○再持「陳寶來」名義之大潤發ＶＩＳＡ信用卡，卡號0
    000000000000000號一張，至「全虹股份有
    限公司」欲盜刷購物，為警查獲，並扣得「陳寶來」名義之
    身分証一枚、偽造之大潤發信用卡一張、信用卡簽單收據聯
    影本二張、手錶一隻，因認被告涉犯刑法第二百十二條之變
    造特種文書罪、第二百十條偽造私文書罪、第二百十六條行
    使偽造私文書罪、第三百三十九條第一項詐欺取財罪嫌。
二、按同一案件曾經判決確定者，應諭知免訴之判決，刑事訴訟
    法第三百零二條第一款定有明文；而案件曾經判決確定者，
    應為免訴之判決，此項原則關於實質上一罪或裁判上一罪，
    均有其適用。連續犯係裁判上之一罪，其一部分犯罪事實曾
    經判決確定者，其效力當然及於全部，故檢察官復將其他部
    分重行起訴，亦應諭知免訴之判決；又犯一罪而其方法或結
    果之行為犯他罪者，刑法第五十五條既規定從一重處斷，則
    牽連犯之一罪如經判決確定，其牽連之他罪即使未曾審判，
    因原係裁判上之一罪，即屬同一案件，亦不能另行追訴，此
    經最高法院分別著有四十九年度台非字第二０號、二十六年
    度渝上字第一四三五號判例意旨可資參照。
三、經查，被告甲○○與姓名年籍不詳綽號「闊嘴」之成年男子
    共同基於意圖為自己不法所有、偽造公印文、偽造國民身分
    證、偽造汽車行車執照、行使偽造國民身分證、行使偽造汽
    車行車執照及行使偽造私文書之犯意聯絡，於民國九十年一
    月上旬某日，由甲○○在臺北縣土城交流道附近，將其所有
    之兩吋半身照片十餘張交予綽號「闊嘴」之成年男子，再由
    綽號「闊嘴」之成年男子於不詳時間、地點，將甲○○之照
    片貼在偽造之「周天敏」之國民身分證及車牌號碼Ｆ八－七
    ０八八號自用小客車之汽車行車執照上，並於該偽造之國民
    身分證上偽造「內政部印」之公印文，及於該偽造之汽車行
    車執照上偽造「交通部行車執照之章」、「臺灣省公路局行
    車執照之章」，足生損害於周天敏、戶政機關對於國民身分
    證管理之正確性及公路監理機關對於汽車行車執照管理之正
    確性。嗣後，再由綽號「闊嘴」之成年男子於九十年一月十
    日上午某時許，以不詳方法，在臺北縣中和市○○路二六八
    之二號停車場內，竊取周天敏所有之車牌號碼Ｆ八－七０八
    八號自用小客車一部，得手後，綽號「闊嘴」之成年男子旋
    即將該偽造完成「周天敏」名義之國民身分證及汽車行車執
    照各一張，連同該部自用小客車，在同日下午某時許，在臺
    北縣土城市某處交付予甲○○，並由甲○○於同日下午三時
    許，前往臺中市○區○○○路一段二二九號「君益當舖」，
    施用詐術，假冒周天敏本人，向「君益當舖」負責人吳沛霖
    表示欲質押典當該部自用小客車，吳沛霖不知有偽，乃依甲
    ○○所提出之上開偽造之「周天敏」國民身分證及汽車行車
    執照，為甲○○在Ｎ0000000號當票上填載周天敏之
    基本資料及所典當車輛即車牌號碼Ｆ八－七０八八號自用小
    客車之相關資料後，即由甲○○在該當票之姓名欄上偽造「
    周天敏」之簽名二枚及捺指印三枚後，再由甲○○將該當票
    交付吳沛霖，而同時行使該張屬私文書性質之當票及偽造之
    國民身分證及汽車行車執照，足生損害於周天敏及吳沛霖對
    於典當客戶徵信之正確性；吳沛霖因而陷於錯誤，交付新臺
    幣（下同）七十萬元予甲○○等犯行，業經台灣台中地方法
    院檢察署檢察官以九十五年度偵字第一六五六三號提起公訴
    ，經台灣台中地方法院於九十五年十月十八日以九十五年度
    訴字第二四八七號刑事判決，認被告所為係犯係刑法第二百
    十六條、第二百十二條之行使偽造特種文書罪、第二百十八
    條第一項之偽造公印文罪、第二百十六條、第二百十條之行
    使偽造私文書罪、第三百二十條第一項之普通竊盜罪及第三
    百三十九條第一項之詐欺取財罪。被告所犯上開偽造公印文
    、行使偽造特種文書、普通竊盜、行使偽造私文書及詐欺取
    財五罪間，有方法目的、原因結果之牽連關係，為牽連犯，
    依修正前即行為時刑法之規定，應從一重之罪處斷，判處被
    告有期徒刑一年，並於九十五年十一月二十日確定，此有台
    灣台中地方法院九十五年度訴字第二四八七號刑事判決、台
    灣高等法院被告前案紀錄表在卷可稽。
四、本案被告被訴最後之犯罪時間（即八十九年十月十五日），
    與其前述已經判決確定犯行之犯罪時間（即九十年一月上旬
    至九十年一月十日間），相隔未足三月，且被告亦供稱：偽
    造身分證等特種文書之目的，係為進行詐欺行為所須，因為
    有些店家需核對身分證資料，而從八十九年十月到九十年一
    月間，有持續使用偽造信用卡刷卡詐欺、詐欺當舖，那段時
    間持續詐欺之原因為八十八年與朋友合開電腦公司，被騙了
    三百多萬元，之後需要還貸款、信用卡、會錢，所以才會進
    行詐騙的行為。那段時間每個月基本開銷就要三十萬元以上
    ，所以那段時間我就都用詐騙的方式來籌錢等語（見本院九
    十六年七月二十六日準備程序筆錄第二至三頁），足見被告
    於該段期間內所為之詐欺行為，顯係基於概括之犯意而為，
    而被告本案所涉犯之變造特種文書、偽造私文書、行使偽造
    私文書等犯行，復與詐欺犯行間有方法目的之牽連關係，是
    本案與上開業經判決確定案件中被告所犯詐欺取財罪等犯行
    ，具有連續犯之裁判上一罪關係，屬同一案件，揆諸前揭之
    說明，自為前開確定判決效力所及，爰不經言詞辯論，逕為
    免訴判決之諭知。
五、至移送併辦部分（台灣高雄地方法院檢察署九十五年度偵字
    第三一六四八號；台灣台東地方法院檢察署九十五年度偵字
    第一七０七號、第一七八三號；台灣彰化地方法院檢察署九
    十五年度偵字第一０九九四號、第一０九九三號；台灣板橋
    地方法院檢察署九十五年度偵字第二八四一四號），因本件
    既經諭知免訴之判決，即無裁判上一罪關係，自應退回由檢
    察官另行處理。
六、據上論斷，應依刑事訴訟法第302 條第1 款、第307 條，判
    決如主文。
中　　華　　民　　國　　96　　年　　8 　　月　　13　　日
                  刑事第一庭審判長法　官　曾淑華
                                  法  官  朱美璘
                                  法  官  王耀興
以上正本證明與原本無異。
如不服本判決書應於送達後10日內向本院提出上訴狀。
                                  書記官  劉晨輝
中　　華　　民　　國　　96　　年　　8 　　月　　13　　日
